# **EDUARDO MAR**

DESARROLLADOR WEB

#### **PROFILE SUMMARY**

Soy un desarrollador web con más de 2 años de experiencia en la industria IT, enfocado actualmente en el area de Quality Assurance Engineer. Conocido por mi adaptabilidad a los cambios y habilidades para resolver problemas de manera eficiente y rápida. Colaboro estrechamente con equipos de desarrollo, diseño y negocio para garantizar la entrega de productos de alta calidad. Implemento procesos de mejora continua para optimizar las prácticas de pruebas y reducir el tiempo de ejecución.

#### **WORK EXPERIENCE**

# Ingeniero de Investigación y Desarrollo

2022 - ACTUALMENTE | BITAM DE MEXICO

- Planificación y Ejecución de Pruebas de Calidad: Desarrollo e implemento planes de pruebas para garantizar la calidad del software. Realizó pruebas exhaustivas en desarrollos personalizados para clientes.
- **Pruebas Automatizadas:** Elaboro pruebas automatizadas con el Framework de Cypress, con el cual simulo mediante un robot las acciones del usuario y los casos de pruebas planeados.
- Uso de SQL en Validación de Datos: Aplico consultas SQL para verificar y validar la integridad de los datos en la base de datos de las aplicaciones.
- **Documentación de Aplicaciones:** Elaboro documentación detallada sobre las aplicaciones, proporcionando información necesaria para comprender su funcionamiento.

#### **Principales logros**

• Implementé un sistema de pruebas automatizadas con Cypress, lo cual resultó en una reducción del 30% en los errores en producción.

## Asistente de produccion

2019 - 2021 | McDermott International, Inc.

- Asistencia al Sobrestante: Colabore directamente con el Sobrestante para supervisar el avance del montaje y la producción de Pipe Spools.
- Registro de Horas Laboradas: Documente detalladamente las horas dedicadas a cada actividad, contribuyendo a un control efectivo del tiempo.
- Desarrollo de Habilidades Organizativas: Aprendizaje y aplicación de técnicas para mejorar la organización en la ejecución de tareas diarias.
- Trabajo en Equipo: Adquisición de habilidades para trabajar eficazmente en un entorno colaborativo, donde la cooperación con diferentes personas es esencial.

#### **EDUCATION**

2020 - 2023 | INDUSTRIAL ENGINEER

Universidad Del Atlantico

2021 - 2022 | PROFESIONAL IN CODING

DEV.F

## **KEY SKILLS**

- Flexible y rápido ajuste los requisitos cambiantes de los proyectos
- Eficaz en la priorización de tareas
- Resolución de problemas
- Trabajo en equipo
- Adaptable

## TECHNICAL SKILLS

- JavaScript
- Node JS
- React JS
- Python
- SQL
- Scrum
- Cypress
- Tailwind
- Bootstrap
- GIT

#### PORTFOLIO

https://eduardomc.onrender.com

#### LENGUAGE

- English Intermediate
- Spanish Native